臺灣板橋地方法院刑事判決　　　　　　　 94年度易字第975號
公　訴　人　臺灣板橋地方法院檢察署檢察官
被　　　告　甲○○
上列被告因傷害等案件，經檢察官提起公訴（94年度偵字第1103
2 號），本院判決如下：
    主  文
甲○○傷害人之身體，處拘役拾日，如易科罰金，以佰元折
算壹日；又以加害生命、身體之事，恐嚇他人致生危害於安全，
處拘役肆拾日，如易科罰金，以佰元折算壹日。應執行拘役陸
拾日，如易科罰金，以佰元折算壹日。
    事  實
一、甲○○與乙○○於民國93年10月15日結婚，於同年月18日9
    時許，在臺北縣鶯歌鎮○○路228 號之玉山旅社內，雙方因
    細故發生口角，甲○○竟基於傷害之犯意，掌摑乙○○之右
    臉頰1 巴掌，致其受有右臉頰瘀腫3 公分×2 公分之傷害，
    乙○○隨即乘機跑出旅社，甲○○緊追其後，兩人上車欲共
    同離開旅社之際，又發生爭執，甲○○即承前傷害犯意，出
    手拉住乙○○之衣服，再接續以拳頭搥打乙○○之左肩，致
    乙○○再受有左肩腫痛之傷害。嗣相隔數日後，甲○○見乙○○自歸寧後始終不肯隨同其返家，心生不滿，竟基於恐嚇
    之犯意，於同年月25日1 時許，撥打乙○○之娘家電話00-0
    000000號，對接聽電話之岳母丙○○（即乙○○之母親）接
    續3 次恫稱：「我保你們3 天平安無事」之語，且經丙○○
    轉告在旁之乙○○，以此加害生命、身體之事恐嚇丙○○及
    乙○○二人，致其二人均認於3 日後生命、身體將遭惡害，
    因而心生畏懼而致生危害於安全。
二、案經乙○○、丙○○訴由臺北縣政府警察局板橋分局報請臺
    灣板橋地方法院檢察署檢察官偵查起訴。
    理  由
一、證據能力：
  (一)按被告以外之人於偵查中向檢察官所為之陳述，除顯有不可
    信之情況者外，得為證據，刑事訴訟法第159 條之1 定有明
    文。查證人即告訴人丙○○於偵查中所為之陳述，已依法具
    結擔保其證言之可信性，有證人結文1 紙在卷可參（見94年
    度他字第2188號偵查卷〈下稱偵查卷〉第30頁），並與證人
    乙○○於本院審理時證述之情節大致相符，核無顯不可信之
    情形，自得為證據。至告訴人乙○○於偵查中之陳述，未經
    具結，此有訊問筆錄在卷可佐（見偵查卷第22頁），依刑事
    訴訟法第158 條之3 規定，其於偵查中之證述即無證據能力
    。
  (二)又除刑事訴訟法第159 條之1 至之3 之情形外，下列文書亦
    得為證據：一、除顯有不可信之情況外，公務員職務上製作
    之紀錄文書、證明文書。二、除顯有不可信之情況外，從事
    業務之人於業務上或通常業務過程所須製作之紀錄文書、證
    明文書。三、除前二款之情形外，其他於可信之特別情況下
    所製作之文書，刑事訴訟法第159 條之4 亦有明文。卷附之
    診斷證明書及中華電信有限公司通話明細報表（見偵查卷第
    10、11頁），係從事業務之人於業務上所製作之證明文書、
    紀錄文書，復查無顯不可信之情況，且被告迄言詞辯論終結
    前，亦未聲明異議，則依前開規定，亦有證據能力，合先敘
    明。
二、訊據被告甲○○固坦承於前開時地掌摑告訴人乙○○右臉頰
    之情，惟矢口否認有何傷害告訴人乙○○左肩及恐嚇告訴人
    丙○○、乙○○之犯行，辯稱：伊於旅社內與告訴人乙○○
    發生爭執，僅出手掌摑其右臉頰1 巴掌，並未繼續傷害告訴
    人乙○○，且告訴人乙○○所提出之診斷證明書僅記載右臉
    頰有瘀傷及「主訴」左肩腫痛，顯見其左肩並無傷害；又被
    告確未向告訴人丙○○恫稱：我保你們3 天平安無事」之語
    云云。惟查：
  (一)傷害部分：
    上揭被告如何出手掌摑告訴人乙○○之右臉頰、再接續搥打
    其左肩部位，致其受有右臉頰瘀腫（3 公分×2 公分）及左
    肩腫痛之傷害等情，除經被告坦承掌摑告訴人乙○○右臉頰
    1 巴掌之事實外，並據證人即告訴人乙○○於本院審理時明
    確證稱：隔天（即93年10月18日）上午9 點左右，我聽到很
    大聲的敲門聲音，就是被告在敲門，我幫忙他開門後，就回
    到床上躺著，眼睛閉著，接著被告就跨站在我的上方，我眼
    睛閉著，感覺床墊在搖動，然後被告就先打我右臉頰1 巴掌
    ，．．然後我就趁機離開旅館。．．因為我走出旅館後，被
    被告拉上車，我要掙脫時，被告在車上抓住我的衣服，用拳
    頭搥打我的左肩膀等語（見本院卷第41、43頁），復有告訴
    人乙○○受有前開傷害之診斷證明書1 紙在卷可稽（見偵查
    卷第10頁），而被告上開傷害犯行，亦經臺灣桃園地方法院
    以93年度家護字第764 號核發民事通常保護令，並經臺灣高
    等法院以94年度家護抗字第135 號裁定駁回被告之抗告確定
    之情，有該民事通常保護令及民事裁定各1 件佐卷可參（見
    偵查卷第12至15頁、本院卷第26至27頁），足認告訴人乙○○之指述信而有徵，堪以採信。至該紙診斷證明書，就左肩
    部分固係記載：「主訴左肩腫痛」之語，惟告訴人乙○○之
    左肩有腫痛之感覺，已經證人即告訴人乙○○證述在卷，復
    經證人即告訴人丙○○於本院審理時證稱：因為我女兒中午
    沒有依照約定回家，也沒有打電話，所以我們很擔心，等她
    回家後，是我看她房間的燈光亮著，我跟我女兒彭詩齡一起
    進去她房間問她，進去時，我女兒乙○○躺在床上，『用右
    手摸著左肩膀』，沒有說話，也沒有跟我們打招呼，我就坐
    在她床上，問她一整天去哪裡，為何沒有消息，她就哭，說
    被告打她，．．說被告在旅館時，把她當犯人壓在床上打，
    她要跑開時，被告又抓住她衣領，搥打她左肩膀等語（見本
    院卷第45頁），衡情告訴人乙○○之左肩如無腫痛感覺，又
    何須特與誇大此一傷害並以手按揉左肩部位？足徵告訴人乙○○之左肩確受有「腫痛」之傷害無疑，是被告空言否認搥
    打告訴人乙○○左肩部位，無非卸責之詞，殊無可採。
  (二)恐嚇危害安全部分：
    被告於前開時地在電話中向告訴人丙○○恫稱：「我保你們
    3 天平安無事」之語，並經告訴人丙○○隨即轉告在旁之告
    訴人乙○○，致其二人均心生畏懼之事實，業據證人即告訴
    人丙○○於偵查中結證稱：93年10月25日凌晨打來的那1 通
    ，當時我說了1 聲喂，他有叫我1 聲媽媽，我就說現在幾點
    了，什麼時候，然後他就回我說：我保你們3 天平安無事。
    （問：有無對你提及：保你們3 天平安無事，重複3 次？）
    有。我覺得是他想讓我們3 天後出事。我很害怕，他是用喊
    叫的方式說的，一次比一次大聲，而且不像有喝酒。．．當
    時電話響時，有乙○○．．也來我的房內。看到我掛電話後
    全身在發抖，就問我說是誰打來的，我就說是甲○○打來恐
    嚇說保我們3 天平安無事，重複3 次，1 次比1 次大聲。．
    ．我就打電話到管區派出所報案等語（見偵查卷第28頁），
    並於本院審理時證稱：（問：10月25日發生什麼事情？）當
    天深夜大約1 點左右，我聽到電話響，我就去接電話，聽到
    被告的聲音，他說：「喂，媽媽」，我說現在幾點了，怎麼
    這麼晚打電話，被告就說：「我保你3 天平安無事」，很大
    聲，口氣很兇，我說：「啊」，被告又重複說：「我保你們
    3 天平安無事」，然後我說你恐嚇，被告又再說1 次：「我
    保你們3 天平安無事」，我當時很害怕，因為被告叫的聲音
    很恐怖，我就把電話掛斷。我很害怕，因為他喊叫的聲音很
    兇、很可怕。我感覺是3 天以後就會出事。（問：當時有何
    人在旁邊？）．．乙○○．．。還有我先生在旁邊睡覺等語
    （見本院卷第46頁），核與證人即告訴人乙○○於本院審理
    時證述：10月25日凌晨1 點左右，被告打電話到我娘家，電
    話是我娘家媽媽接到的，他連續3 聲大聲的說，我保你們3
    天平安無事，我們都很害怕，我媽媽就趕快打電話到興國派
    出所報案，因為前1 天才去該派出所聲請保護令，我們有留
    下派出所的電話，所以就打電話去派出所之情節相符（見本
    院卷第42頁），並有中華電信有限公司通話明細報表1 紙在
    卷可考（見偵查卷第11頁），而告訴人乙○○雖與被告間有
    爭執，但並非何等深仇，且其二人又係新婚夫妻，告訴人丙○○則係被告之岳母，而為被告之長輩，實無僅因細故即生
    報復之意，而甘冒誣告罪、偽證罪之風險共同誣陷被告，且
    其二人上開證言，互核相符，所證堪信屬實。是被告上開所
    辯，無非飾卸之詞，不足採信。
  (三)綜上所述，本案事證明確，被告犯行堪以認定，應依法論科
    。
三、核被告甲○○所為，係犯刑法第277 條第1 項之傷害罪及同
    法第305 條之恐嚇危害安全罪。其接續2 次傷害及接續3 次
    出言恐嚇之行為，均係於密接之時、地所為，各行為之獨立
    性薄弱，依一般社會觀念難以強行區隔，為接續犯，皆屬單
    純一罪。又被告以一恐嚇行為，同時恐嚇告訴人丙○○及乙○○二人，觸犯相同之罪名，為想像競合犯，應依刑法第55
    條規定，從一重處斷。再其所犯上開二罪間，犯意各別，觸
    犯構成要件不同之罪名，應予分論併罰。爰審酌被告身為執
    法人員，業經被告自稱其係警員在卷（見偵查卷第7 頁），
    不思循理性途徑處理家庭爭執，甫於新婚期間，僅因細故即
    以暴力方式傷害新婚妻子乙○○，復又出言恐嚇岳母丙○○
    及妻子乙○○，應予非難，又迄未與告訴人達成和解，兼衡
    及犯罪之動機、目的、手段、所造成告訴人乙○○之傷害尚
    非達於嚴重程度及犯罪後僅坦承部分犯行之態度等一切情狀
    ，分別量處如主文所示之刑，且均諭知易科罰金之折算標準
    ，並合併定其應執行之刑及諭知易科罰金之折算標準，以示
    懲儆。
據上論斷，應依刑事訴訟法第299 條第1 項前段，刑法第277 條
第1 項、第305 條、第55條、第41條第1 項前段、第51條第6 款
，罰金罰鍰提高標準條例第1 條前段、第2 條，判決如主文。
本案經檢察官鄧媛到庭執行職務。
中　　華　　民　　國　　94　　年　　12　　月　　2 　　日
                  刑事第三庭    審判長法　官  李麗玲
                                      法  官  張兆光
                                      法  官  鄧雅心
以上正本證明與原本無異
如不服本判決應於送達後10日內向本院提出上訴狀
                                      書記官　黃美雲
中　　華　　民　　國　　94　　年　　12　　月　　2 　　日
附錄本案論罪科刑法條
中華民國刑法第二百七十七條
傷害人之身體或健康者，處三年以下有期徒刑、拘役或一千元以
下罰金。
犯前項之罪因而致人於死者，處無期徒刑或七年以上有期徒刑；
致重傷者，處三年以上十年以下有期徒刑。
中華民國刑法第三百零五條
以加害生命、身體、自由、名譽、財產之事，恐嚇他人致生危害
於安全者，處二年以下有期徒刑、拘役或三百元以下罰金。
